【裁判字號】    89,易,1194
【裁判日期】    890718
【裁判案由】    竊盜
【裁判全文】
臺灣高雄地方法院刑事判決                        八十九年度易字第一一九四號
    公  訴  人  臺灣高雄地方法院檢察署檢察官
    被      告  乙○○
右列被告因竊盜案件，經檢察官提起公訴（八十九年度偵字第二四八Ｏ號、八十九年
度偵字第三一一五號），本院判決如左：
    主  文
乙○○連續竊盜，累犯，處有期徒刑捌月。
鑰匙壹支沒收。
    事  實
一、乙○○於民國八十六年間因違反麻醉藥品管理條例及竊盜案件，經分別判處有期
    徒刑四月、七月，分別於八十六年七月二十三日、八十七年二月二十三日接續執
    行完畢。又於八十六年間，因違反藥事法及竊盜案件，經判處應執行有期徒刑一
    年，於八十八年一月十六日執行完畢。
二、乙○○意圖為自己不法之所有，基於概括之犯意，先於八十九年一月九日晚間十
    二時許，在高雄市左營區○○○路五九二號前，以自己所有之鑰匙竊取甲○○所
    有之ＨＯＮ—六五七號機車乙輛，復於同年一月十九日下午三時許，在高雄市○○區○○路八八八號振億機車行內，乘丙○○不備時，竊取丙○○所有置於店內
    桌上之易利信行動電話一支，於翌日（同月二十日）下午五時許，乙○○又前往
    上開機車行時，因不慎將該行動電話掉落始為丙○○發現而報警查獲，並進而扣
    得乙○○所有供竊取甲○○機車之前開鑰匙一支。
三、案經高雄市政府警察局楠梓分局移送臺灣高雄地方法院檢察署檢察官偵查起訴。
    理  由
一、訊據被告乙○○對其於右揭時地連續竊取甲○○、丙○○機車、行動電話之犯行
    ，業已供認不諱，核與被害人甲○○指述其所有之機車遭竊之情節相符，並與被
    害人丙○○所指述其所有之行動電話遭竊及如何發現係被告所竊取之情節亦相符
    合，此外，復有該機車之車輛車牌失竊資料個別查詢報表一紙，及被害人甲○○
    、丙○○分別領回失竊物品時所出具之贓物認領保管收據共三紙（甲○○分別領
    回失竊機車與該車車牌時，簽有二張收據）等附卷可證，並有機車鑰匙一支扣案
    可稽。另被告辯稱：八十九年一月二十日再度前往被害人丙○○之機車行，係為
    了返還其所竊行動電話等語，惟查，被害人丙○○業已指稱：被告於八十九年一
    月二十日又來我機車行，我要他把手機還我，但他否認有偷，後來手機從他身上
    掉出來，我就報警處理等情明確，是被告前開所辯不足採信，況被告此部分辯稱
    亦與其竊盜犯罪構成要件之成立無涉，僅附此敘明。是以被告之前開任意性自白
    核與事實相符，本案事證明確，其犯行堪以認定。
二、核被告所為，係犯刑法第三百二十條第一項之普通竊盜罪。其先後二次之竊盜行
    為，時間緊接、手法相同，顯係基於概括犯意而為之，為連續犯，應依刑法第五
    十六條規定論以一罪，並依法加重其刑。查被告前有違反麻醉藥品管理條例及竊
    盜等前科，最後一次係於八十六年間，因違反藥事法及竊盜案件，經判處應執行
    有期徒刑一年，於八十八年一月十六日執行完畢，此有本院被告院內索引卡紀錄
    表及台灣高等法院被告全國前案紀錄表各一紙在卷可憑，其於有期徒刑執行完畢
    後五年內再犯本件有期徒刑以上之罪，為累犯，應依刑法第四十七條規定加重其
    刑至二分之一，依法遞加重之。爰審酌被告前開已有多次竊盜前科之不良素行，
    竟仍不知悔改而再犯本案，及其犯罪手段，犯後雖坦承犯行惟並未賠償被害人所
    受損失等一切情狀，量處如主文所示之刑。至扣案之鑰匙一支（扣押物品清單編
號：八十九年檢總管字三七一八號），為被告所有而供竊取甲○○所有機車犯罪
    所用之物等情，業據被告陳明在卷，應依刑法第三十八條第一項第二款規定，併
    予宣告沒收。
據上論斷，應依刑事訴訟法第二百九十九條第一項前段，刑法第五十六條，第三百二
十條第一項，第四十七條，第三十八條第一項第二款，罰金罰鍰提高標準條例第一條
前段，判決如主文。
本案經檢察官井天博到庭執行職務。
中    華    民    國    八十九    年      七      月        十八        日
                                  臺灣高雄地方法院刑事第六庭
                                  審判長法  官    莊  崑  山
                                        法  官    趙  家  光
                                        法  官    周  玉  群
右為正本，係照原本作成。
如不服本判決，應於送達後十日內，向本院提出上訴狀。
                                        書記官    王  宏  琪
中    華    民    國    八十九    年      七      月        二十        日
附錄本案論罪科刑法條：
中華民國刑法第三百二十條第一項：
意圖為自己或第三人不法之所有，而竊取他人之動產者，為竊盜罪，處五年以下有期
徒刑、拘役或五百元以下罰金。


司法院資訊處製作；財團法人民間司法改革基金會備份。
